【裁判字號】    99,聲再,199
【裁判日期】    990525
【裁判案由】    傷害
【裁判全文】
臺灣高等法院刑事裁定                 99年度聲再字第199號
再審聲請人
即受判決人  甲○○
上列聲請人因傷害案件，對於本院九十九年度上易字第二０六號
，中華民國九十九年四月二十三日第二審確定判決（原審案號：
臺灣臺北地方法院九十八年度易字第三０九五號），聲請再審，
本院裁定如下：
    主  文
再審之聲請駁回。
    理  由
一、本件再審聲請意旨略以：
（一）本件聲請人因傷害案件由鈞院判處拘役三十日確定，惟告
      訴人林美惠與聲請人甲○○曾為南山人壽保險股份有限公
      司之同組同事，僅因不接受聲請人甲○○之追求即藉故對
      聲請人甲○○提出違反性騷擾防治法、妨害祕密、侵入罪
      、強制罪、妨害名譽及傷害之告訴，除傷害罪之本案外，
      其餘皆由檢察官以九十八年度偵字第一七０五四號案件為
      不起訴處分，而有罪之判決確定後，因發現確實之新證據
      ，足認受有罪判決之人應受無罪、免訴、免刑或輕於原判
      決所認罪名之判決者，得聲請再審，刑事訴訟法第四百二
      十條第一項第六款定有明文。查臺灣高等法院九十九年度
      上易字第二０六號刑事判決並未審酌上開告訴人林美惠對
      聲請人甲○○其餘之告訴皆已不起訴處分，徒以臆測猜想
      之斷言，足認已發現使聲請人甲○○應受無罪、免訴、免
      刑或輕於原判決所認罪名判決之確實證據，而且前揭確實
      新證據乃將聲請人與告訴人間之互動及聲請人衷情證據，
      足證聲請人不可能對告訴人有傷害犯意，故謹請依刑事訴
      訟法第四百二十條第一項第六款之規定聲請再審；另告訴
      人為重要證人，其於審判期日或準備程序皆應出庭，原審
      法院亦應依法踐行刑事訴訟法所定關於證人調查證據之方
      法，令其到庭陳述並進行交互詰問，以保障聲請人對之的
      對質詰問權，倘原法院未踐行前揭程序，即逕採為不利於
      聲請人之陳述證據，進而採為有罪判決之依據，即有刑事
      訴訟法第三百七十九條第十款應於審判期日調查之證據未
      予調查之判決當然違背法令情事云云。
二、按有罪之判決確定後，為受判決人之利益聲請再審，必其聲
    請之理由合於刑事訴訟法第四百二十條第一項所定情形之一
    或第四百二十一條有足生影響於判決之重要證據漏未審酌者
    ，始准許之。查刑事訴訟法第四百二十條第一項第六款所謂
    發見確實之新證據，係指該證據於事實審法院判決前已經存
    在，為法院、當事人所不知，不及調查斟酌，至其後始行發
    見，且就證據本身形式上觀察，固不以絕對不須經過調查程
    序為條件，但必須顯然可認為足以動搖原有罪確定判決，而
    為受判決人無罪、免訴、免刑或輕於原判決所認罪名之判決
    者為限。故受理聲請再審之最後事實審法院，應就聲請再審
    理由之所謂「新證據」，是否具備事實審判決前已經存在，
    為法院、當事人所不知，事後方行發見之「嶄新性」（或稱
    「新規性」），及顯然可認足以動搖原有罪確定判決，應為
    無罪、免訴、免刑或輕於原判決罪名之「顯然性」（或稱「
    確實性」）二要件，加以審查，為判斷應否准予開始再審之
    準據，二者均不可或缺，倘未兼備上開學理上所謂「確實性
    」與「新規性」之二種再審新證據之特性，即不能據為再審
    之原因（詳最高法院九十三年度台抗字第九八號、八十六年
    度台抗字第四七七號裁判要旨參照）。而所謂確實之新證據
    ，係指其證據之本身在客觀上可認為真實，毋須經過調查，
    即足以動搖原判決，使受刑人得受有利之裁判者而言，若在
    客觀上就其之真實性為如何，尚欠明瞭，非經相當之調查，
    不能辨其真偽，即與確實新證據之「確實」含義不符，自難
    採為聲請再審之理由（詳最高法院八十五年台抗字第三四一
    號、第四二四號判決均同此旨）。
三、經查：
（一）聲請人甲○○於再審理由中所敘明告訴人林美惠因不接受
      聲請人甲○○之追求即藉故對聲請人甲○○提出違反性騷
      擾防治法、妨害祕密、侵入罪、強制罪、妨害名譽及傷害
      之告訴，上開案件均由臺灣臺北地方法院檢察署以九十八
      年度偵字第一七０五四號案件偵辦，除其中有關本案之聲
      請人甲○○傷害告訴人林美惠之部分由檢察官提起公訴外
      ，餘皆由檢察官為不起訴處分，而前揭全部卷宗內容均由
      檢察官於起訴後一併送至法院由法院參酌之事實，此據聲
      請人甲○○於聲請狀中載述甚明，並經本院調取前揭本院
      九十九年度上易字第二０六號全卷卷宗（其中內即含臺灣
      臺北地方法院檢察署九十八年度偵字第一七０五四號案件
      全卷及臺灣臺北地方法院九十八年度易字第三０九五號全
      卷），足證前揭告訴人林美惠對聲請人甲○○所為提出違
      反性騷擾防治法、妨害祕密、侵入罪、強制罪、妨害名譽
      等告訴，雖於本院確定判決前已經存在，然為法院及聲請
      人甲○○所明知，自難認有何具備刑事訴訟法第四百二十
      條第一項第六款再審所需「嶄新性」之要件。
（二）至告訴人林美惠雖於本院於審理九十九年度上易字第二０
      六號案件時未經以證人身分進行交互詰問，惟本院於前揭
      案件審理時，有以告訴人身分傳喚林美惠，且告訴人林美
      惠並於審理期日到庭之事實，此有本院前開案件九十九年
      四月九日刑事報到單及本院九十九年四月九日審判筆錄在
      卷可佐，況告訴人林美惠於原審時已經以證人之身分由聲
      請人甲○○對之交互詰問，本院於審理時復已踐行調查證
      據之程序將前揭告訴人林美惠以證人身分作證時之陳述提
      示予聲請人甲○○並告以要旨後請聲請人甲○○表示意見
      等情，此有原審九十八年十二月十四日審判筆錄及本院九
      十九年四月九日審判筆錄在卷可參，更難謂本院有何違反
      刑事訴訟法第三百七十九條第十款應於審判期日調查之證
      據未予調查之判決當然違背法令情事。
（三）綜上所述，本件聲請人聲請意旨並未提出任何新證據以供
      審酌，僅係就原確定判決已說明之事項及審酌取捨之證據
      再行爭執，業經原確定判決詳為指駁，且與刑事訴訟法第
      四百二十條所列各種再審事由無一相符，本件再審聲請人
      聲請再審之理由，或與聲請再審要件不符，自不得執為再
      審原因。再審聲請人據以聲請再審，為無理由，應予駁回
      。
據上論斷，應依刑事訴訟法第四百三十四條第一項，裁定如主文
。
中    華    民    國    99    年    5     月    25    日
                  刑事第十八庭審判長法  官  吳鴻章
                                    法  官  周政達
                                    法  官  曾淑華
以上正本證明與原本無異。
本件不得抗告。
                                    書記官  王增華
中    華    民    國    99    年    5     月    26    日

司法院資訊處製作；財團法人民間司法改革基金會備份。
